【裁判字號】    96,上訴,2278
【裁判日期】    971031
【裁判案由】    違反毒品危害防制條例
【裁判全文】
臺灣高等法院高雄分院刑事判決        96年度上訴字第2278號
上  訴  人  臺灣高雄地方法院檢察署檢察官
上  訴  人
即  被  告  丙○○
                    另案臺灣高雄第二監獄執行中
選任辯護人  楊啟志  扶助律師
上列上訴人因被告違反毒品危害防制條例案件，不服臺灣高雄地
方法院96年度重訴字第51號中華民國96年9 月18日第一審判決（
起訴案號：臺灣高雄地方法院檢察署96年度偵字第2264號，併案
案號：96年度偵字第22204號），提起上訴，本院判決如下：
     主  文
原判決撤銷。
丙○○連續販賣第一級毒品，處有期徒刑壹拾年。扣案海洛因
壹拾捌包（合計淨重貳佰點捌公克）、殘留於鐵盤壹個、電子
磅秤、海洛因純度測試機各壹台、夾鏈袋壹拾捌個之微量海洛因
，均沒收銷燬之；除去殘留微量海洛因後之鐵盤壹個、電子磅秤
壹台、海洛因純度測試機壹台、夾鏈袋壹拾捌個、葡萄糖壹盒、
夾鏈袋壹盒、0000000000號行動電話SIM 卡壹張，均沒收；販賣
第一級毒品海洛因所得之財物新臺幣壹仟元沒收，如全部或一部
不能沒收時，以其財產抵償之。
    事    實
一、丙○○意圖營利並基於概括犯意，先後為如下販賣第一級毒
    品海洛行為：(一)於民國94年1 月14日中午，在高雄市楠梓區
    後勁牛稠埔某處，以新臺幣（下同）1,000 元價金，販賣約
    不詳數量海洛因予甲○○、乙○○○夫妻。(二)於94年3 月10
    日上午9 時許，在高雄市○○路「銘利遊藝場」，意圖販賣
    牟利，以200,000 元價格，向某年籍不詳綽號「黑仔」之成
    年男子販入約毛重86公克海洛因後，在其高雄市鼓山區○○○路659 號5 樓租屋處，將該海洛因置於鐵盤上摻入葡萄糖
    稀釋，並以純度測試機、電子磅秤測定純度、重量後，以夾
    鏈分裝為18包以備供出售。嗣於94年3 月11日中午12時50分
    許，為警持搜索票至其租屋處搜索，當場查獲其所有000000
    0000號SIM 卡1 張、葡萄糖1 盒、夾鏈袋1 盒，殘留有微量
    海洛因之鐵盤1 個、電子磅秤1 台、海洛因純度測試機1 台
    及海洛因18包（合計淨重200.83公克，空包裝重17.77 公克
    ，純質淨重85.07 公克）。
二、案經內政部警政署高雄港務局警察局移送臺灣高雄地方法院
    檢察署檢察官偵查起訴暨移送併辦。
    理    由
壹、程序部分：
一、扣案物鑑定報告有證據能力：
(一)、按被告以外之人於審判外之言詞或書面陳述，除法律有規定
    者，不得作為證據，刑事訴訟法第159 條第1 項定有明文；
    該條所稱「法律有規定」得作為證據者，乃傳聞法則之例外
    規定，如依同法第198 條、第208 條規定，由法院、審判長
    、受命法官或檢察官視具體個案之需要，而為選任、囑託鑑
    定人或機關、團體，並使之依同法第206 條規定，提出言詞
    或書面報告，即符合前揭所謂得作為證據之「法律有規定」
    情形。
(二)、卷附高雄醫學大學附設中和紀念醫院檢驗報告，係法院依「
    法定鑑定程序」，即刑事訴訟法第208 條第1 項規定，委託
    上開機關就送驗物品是否含有或殘留毒品成分所製作之鑑定
    報告，該鑑定之結果屬於依刑事訴訟法第206 條所出具之鑑
    定報告，係刑事訴訟法第159 條第1 項所指之例外情形，而
    有證據能力。
(三)、法務部調查局鑑定通知書，係內政部警政署高雄港務警察局
    ，依檢察機關基於檢察一體原則，以事前概括囑託鑑定機關
    方式，將獲案海洛因18包拍照、包裝、封緘及黏貼獲案毒品
    電腦管制條碼，逕送調查局為鑑定，由該局輸入電腦，全程
    管制、集中保管送鑑毒品，而僅檢送鑑定通知書予送鑑機關
    ；凡此，現行法並無明文禁止，且係因應現行刑事訴訟法增
    訂傳聞法則及其例外規定之實務運作，並為本院辦案職務上
    所已知之事實。又此種由司法警察官、司法警察依檢察官概
    括囑託鑑定機關、團體所為之鑑定結果，與檢察官囑託為鑑
    定者，性質上並無差異，同具有證據能力。
二、卷附監聽譯文有證據能力：
    查本案係依臺灣高雄地方法院檢察署94年1 月12日雄檢楠河
    聲監續字第44號通訊監察書，就被告丙○○所有之00000000
    00門號實施之通訊監察，監察期間自94年1 月11日至同年2
    月5 日；再依據該監聽所得，製作相關通訊監察譯文等情，
    有上開通訊監察書、監聽譯文在卷可稽（見警(一)卷第54、55
    、64頁）。審諸前開通訊監察書業已記載明確，符合通訊保
    障及監察法規定要件，且該監聽之案由、法條係「違反毒品
    危害防制條例第4 條第1 項」，與本案被告丙○○所涉販賣
    第一級毒品罪嫌相符，係屬依法定程序所取得之錄音，自有
    證據能力。則將憑機械力照錄，未經人為操作，復未伴有個
    人主觀意見之監聽所得錄音製成譯文，乃將之轉化為具體文
    字紀錄，屬於由公務員本於職務製作之紀錄文書，觀諸譯文
    所載亦無顯不可信之情況，依刑事訴訟法第159 條之4 第1
    款，得為證據。
三、按被告以外之人於審判外之陳述，雖不符前4 條之規定，而
    經當事人於審判程序同意作為證據，法院審酌該言詞陳述或
    書面陳述作成時之情況，認為適當者，亦得為證據；當事人
    、代理人或辯護人於法院調查證據時，知有第159 條第1 項
    不得為證據之情形，而未於言詞辯論終結前聲明異議者，視
    為有前項之同意，刑事訴訟法第159 條之5 定有明文。經查
    ，除前述一、二以外，關於本案屬於審判外陳述之傳聞證據
    ，檢察官、被告及其辯護人於本院準備程序中均表明同意作
    為證據（本院卷第141 頁、142 頁參照，被告及其辯護僅補
    充表明否認其有證明力耳），或於本院言詞辯論終結前，知
    有第159 條第1 項不得為證據之情形，均未聲明異議；且經
    審酌甲○○、乙○○○警詢筆錄之作成，無不當取供情形；
    而依其等警詢指認製作之高雄港務警察局指認犯罪嫌疑人紀
    錄表，兩人亦於原審中表示無不當誘導、暗示情事，且皆係
    出於自由意志而為陳述、指認，故以之作為本案證據為適當
    ，是依上開規定，得作為本案證據。
貳、實體部分
一、犯罪事實一之(一)部分：
    訊據被告矢口否認有何販賣海洛因毒品犯行，辯稱：伊不認
    識甲○○、乙○○○，沒有販賣海洛因給其二人；另伊固有
    向「黑仔」購買經警扣案之海洛因，但是用來供己施用，並
    非要販賣云云。惟查：
(一)、此部分事實，業據證人甲○○、乙○○○於警詢中證陳甚詳
    ，嗣於檢察官訊問時，證人甲○○、乙○○○再度確認警詢
    中所陳述確有向丙○○購買海洛因毒品之事實。又如何先後
    以0000000000及0000000000行動電話與0000000000號進行通
    聯以進行此一毒品交易聯絡事宜一節，除據證人甲○○、乙○○○警偵訊中證陳甚詳外，又有高雄港務警察局通訊監察
    譯文（下稱系爭監察譯文）可資比對及臺灣高雄地方法院檢
    察署通訊監察書、被告身上查扣之0000000000號SIM 卡1 張
    附卷可證，事證已明確。
(二)、被告固堅稱監聽未於電話中與乙○○○對話；而證人甲○○
    、乙○○○於原審中亦翻異前詞改稱：伊等在警局指認被告
    係販毒之人有誤，實際上是跟「偉仔」而非被告購買毒品，
    乙○○○通話對象也非被告云云。惟查：
  1.證人甲○○、乙○○○分別於96年2 月9 日、同年月14日，
    以辨認6 名不同嫌犯彩色、清晰近照方式，指認出被告即為
    販賣海洛因之人，有兩人親自簽名於上之高雄港務警察局指
    認犯罪嫌疑人紀錄表2 份足參；且指認前，員警並未就被告
    相貌、特徵為誘導、暗示等情，亦經甲○○、乙○○○分別
    證述明確，該指認程序並無不當，指認結果亦無違反證人甲○○、乙○○○真意情況；又證人甲○○警詢中更指陳：剛
    開始與丙○○不熟，所以要透過小姨子蔡英萍幫伊連絡等語
    ，嗣蔡英萍亦於警詢中經同上開較嚴謹指認程序，亦直指本
    件被告丙○○照片即係其迭為指稱販賣海洛因予伊等之人無
    誤，亦有高雄港務警察局指認犯罪嫌疑人紀錄表一紙附卷可
    按；又甲○○坦認與被告相識（偵(一)卷第36頁警訊筆錄），
    證人蔡英萍亦明確證陳：甲○○、乙○○○與被告有認識（
    見偵(一)卷第80頁警訊筆錄），而警方進行上開指認之前，證
    人甲○○即已先行供出對其販毒者姓名為「丙○○」，有94
    年2 月9 日警詢筆錄可憑（見偵(一)卷第35頁以下），故事後
    之指認，僅在確認所稱「丙○○」與本案被告人別之同一性
    ，及進一步確認甲○○證言之真實性而已，亦即在甲○○已
    先供出嫌疑人全名，兩人之前並有相當時間之近距離交往、
    接觸，復無仇怨，且指認程序亦無不當情況下，依一般經驗
    法則，指認錯誤可能性自屬不高。是證人甲○○、乙○○○
    如何向被告購買海洛因毒品之指證對象即無誤指之虞，應可
    採信。證甲○○、乙○○○翻異改稱指認有誤云云，自無足
    採。
  2.系爭兩通監聽對話，經本院檢送監聽錄音光碟及監察譯文送
    鑑定比對被告聲紋固經函覆「因所錄待鑑聲音可供比對語句
    字數不足（每通電話中，每一待鑑對象之符合聲紋鑑定分析
    比對字數約需40個字左右），不符聲紋鑑定條件，故無法作
    聲紋鑑定」，有法務部調查局97年3 月26日調科參字第0970
    0121310 號函可參。然被告即為販賣海洛因予甲○○、乙○○○之人，已如前述；而就購買海洛因當日，購買者之證人
    確係與被告通聯，亦經甲○○、乙○○○聆聽系爭監聽錄音
    播放後，分別證述明確（見偵(一)卷第37、38、50頁），況用
    以通聯之0000000000門號SIM 卡1 張，係於被告住處查扣（
    見警(一)卷第37頁），被告亦供稱該門號為其所使用等語（見
    偵(二)卷第18頁），已足認被告即為系爭監察譯文中與乙○○○對話，相約販賣事宜之人無訛。證人乙○○○嗣雖亦翻異
    前詞改稱：警察有播放監聽錄音帶，在裡面跟我通話的，不
    是在庭被告的聲音，我也從未看過他云云。惟乙○○○開庭
    時經點呼入庭至回答前述問題以來，被告均未作聲，有該次
    筆錄可憑（見原審卷第14 1至152 頁），則乙○○○既然從
    未曾聽過被告聲音，如何能確定系爭監聽錄音中與之對話者
    並非為被告？可見乙○○○前開證述並非基於個人親身經驗
    加以判斷所得，純屬迴護被告之言，自無可採。
(三)、上開犯罪事實中有關販賣海洛因價金之部分，警訊中證人甲○○稱「2,000 元」與證人乙○○○稱「1,000 元」有所出
    入，參以負責連絡之人係乙○○○，甲○○則負責受貨，故
    金額應認完成買賣合意之乙○○○所述較可信，爰據以「1,
    000 元」為事認定依據；又有關兩通電話通聯，其中第一通
    （0000000000號）究由乙○○○或蔡英萍與被告談話，證人
    乙○○○，甲○○固有不同說詞，但已經證人乙○○○於偵
    查中陳明：兩通電話是我的聲音，第一通0917的電話是我打
    的，後來我又用0913的電話與對方聯繫，0913的電話是我妹
    妹的電話，且我妹妹的聲音跟我很像，這通電話我印象非常
    深刻，因為連絡我在連線，拿毒品是我先生去拿等語，是證
    人甲○○於偵查中所陳述誤認乙○○○聲音為蔡英萍聲音尚
    無違反常情，並已獲蔡小萍釋明，應可採信。此部分證詞瑕
    疵尚難據以為有利被告之認定，附此敘明。
二、犯罪事實一之(二)部分：
(一)、此部分事實業據被告於警詢中坦認：員警在伊住處、身上查
    扣的物品都是伊所有；伊是於94年3 月10日9 時許，在高雄
    市○○路上「銘利遊藝場」內，以200,000 元代價，向綽號
    「黑仔」男子購入海洛因；員警在我住處查獲的海洛因之所
    以會重達216.9 公克，是因為我將買來的海洛因參入葡萄糖
    稀釋，並用扣案電子磅秤測量兩者比例及重量等語明確（見
    警(一)卷第2 、3 頁），是本件扣案海洛因係被告向綽號「黑
    仔」男子買入後，置於鐵盤上摻入葡萄糖稀釋，以純度測試
    機、電子磅秤測定純度、重量，再予分裝為18包等情甚明。
    又扣案毒品18包經送驗結果，均含海洛因成分（合計淨重20
    0.83公克，空包裝總重17.77 公克，純度42.36 ％，純質淨
    重85.07 公克）；另扣案電子磅秤、海洛因純度測試機各1
    台、鐵盤1 個，檢驗結果均呈海洛因陽性反應，此有法務部
    調查局局94年7 月12日調科壹字000000000 號鑑定通知書、
    高雄醫學大學附設中和紀念醫院編號0000000 、0000000 、
    0000000 號檢驗報告各1 紙在卷可考（見偵(二)卷第80頁、原
    審卷第47、83、92頁）；並有殘留海洛因之電子磅秤、海洛
    因純度測試機各1 台、鐵盤1 個，及稀釋、分裝用之葡萄糖
    、夾鏈袋各1 盒扣案可證，是被告有此部分犯罪事實，亦甚
    明確。
(二)、被告雖辯稱扣案毒品係供己吸用，為方便、便宜之目的始一
    次大量購入云云。惟：海洛因依市面常情可謂物稀價昂，依
    其物品特性亦極易受潮，若大量購入，相當期間未施用完畢
    ，亦易造成份量上之耗損；況警察機關查緝毒品不遺餘力，
    囤積毒品愈多、愈久，僅徒增為警查獲之風險；故衡情一般
    施用毒品者，少會1 次購入大量毒品供己日後慢慢施用。被
    告於本案案發之前即已有施用及販賣毒品為警查獲經驗，對
    上開情事自知之甚詳，卻仍1 次購入足供其施用相當長期時
    日（按本件扣案海洛因總毛重216.9 公克，若以被告警訊中
    所稱每日施用2 次，每次約0.1 或0.2 公克情節以計算，之
    約可施用542 日至1,084 日）之海洛因毒品數量，顯違常情
    ，既無法達到其所辯陳降低購買成本目的，反而增加毒品之
    耗損及被查緝之風險。況且毒品非法交易一向查禁森嚴，重
    罰不貸，衡諸常情，倘非有利可圖，絕無甘冒被疑為營利目
    的購入及嚴查重罰之高度風險，冒然購入大量毒品之理，是
    被告購入扣案數量不菲之海洛因，係基於出售以營利之意圖
    甚明。又海洛因經以夾鏈袋分裝後，必會造成殘留，且分裝
    越多包，因而導致耗損之數量即越大。海洛因價格昂貴，又
    夾鏈袋係可重覆使用之物，如重覆使用夾鏈袋，即可減少海
    洛因殘留導致耗損之數量，進而降低損失；故一般施用毒品
    者，為方便攜帶外出施用，均將毒品分裝少量，並重覆使用
    夾鏈袋。然本案為警查獲被告分裝完畢之海洛因18包及夾鏈
    袋1 盒，若其確實僅供自己施用，當可重覆使用少量夾鏈袋
    即可，何需備置大量夾鍊袋，更無將海洛因分裝成18包，徒
    增海洛因殘留數量之理，亦見被告所辯確悖於常情。況本件
    扣案經分裝過之海洛因均摻有葡萄糖，已如前述，顯與供己
    施強調純度常情不合，反係為製造看起來份量較實際份量為
    多之「量差」假象以吸引買家較符其情；且扣案每包海洛因
    之份量，均與被告自陳其每日施用之海洛因重量（0.2 或0.
    4 公克）有嚴重差距，可見並非方便其攜帶外出施用之目的
    而分裝。參以，被告前有販賣海洛因予甲○○、乙○○○夫
    妻之事實，已如前述，益徵被告所辯不足採，其購入、分裝
    該等毒品並非僅供自己施用，而係基於營利意圖販入，再伺
    機賣出圖利之目的，堪予認定。
(三)、併此敘明者：本件被告向「黑仔」販入海洛因之時間為94年
    3 月10日，已據其於警詢供述明確（見警(一)卷第2 頁背面）
    ，公訴人誤認定為94年3 月9 日，自有未合，應予更正。又
    被告供稱扣案海洛因均係同日向「黑仔」購得，惟經送驗結
    果，該海洛因純質部分淨重已達85.07 公克，業如前述，故
    公訴人認被告該次自「黑仔」處販入之海洛因數量僅為1 兩
    半（約56.25公克），亦屬有誤，亦應更正之。
三、綜上論述，被告意圖營利並基於概括犯意，以1,000 元代價
    ，販賣數量不詳之海洛因予甲○○、乙○○○2 人，且再向
    「黑仔」購入海洛因分裝，伺機出售圖利之犯行已堪認定。
四、按行為後法律有變更者，適用行為時之法律，但行為後之法
    律有利於行為人者，適用最有利於行為人之法律，刑法第2
    條第1 項定有明文。查被告行為後，如附表所示關於被告論
    罪科刑所應適用之刑法條文，業於94年2 月2 日修正公布，
    並於95年7 月1 日生效施行；經個別比較新舊法如附表所示
    ，及依最高法院24年上字第4634號判例意旨，就本案罪刑有
    關之一切情形綜其全部結果比較後，認修正前刑法雖無罰金
    刑最高度及最低度同減之規定，然因該法罰金最低度刑為銀
    元1 元，經依罰金罰鍰提高標準條例提高，並予換算為新臺
    幣後，其刑度仍較現行法減輕後之罰金刑為輕；另關於連續
    犯規定、死刑、無期徒刑減輕，及罰金刑加重部分，亦以修
    正前刑法規定較有利，故綜合比較結果，仍應適用修正前刑
    法之規定。
五、按海洛因依其成癮性、濫用性及對社會危害性，係屬第一級
    毒品，毒品危害防制條例第2 條第2 項定有明文；又販賣毒
    品罪，不以販入之後，復行賣出為必要，只須意圖營利而販
    入或賣出，有一於此犯罪即應成立；是核被告本件所為，係
    犯違反毒品危害防制條例第4 條第1 項之販賣第一級毒品罪
    。其於販賣前後，持有海洛因之低度行為，應為販賣之高度
    行為所吸收，不另論罪。被告先後2 次販賣第一級毒品海洛
    因犯行，時間緊接，觸犯構成要件相同之罪名，為連續犯，
    應依修正前刑法第56條以一罪論，並除死刑、無期徒刑外，
    依法加重其刑。被告販賣第一級毒品之犯行僅有2 次，所得
    僅1,000 元，已販賣出數量非鉅，犯罪情節與大盤毒梟者非
    可等同併論，惟所觸犯法定本刑係死刑、無期徒刑之重罪，
    誠屬情輕法重，即使論處法定最低本刑無期徒刑，猶嫌過重
    ，客觀上足以引起一般之同情，堪認被告犯行，衡情尚有可
    憫恕之處，依刑法第59條之規定，酌量減輕其刑，並就所處
    罰金刑部分先加後減之。
六、被告犯罪事證已明，原審法院對其論罪科刑固非無見，惟本
    件扣案供被告聯絡販賣海洛因所用之0000000000號SIM 卡1
    張，為門號使用介面，消費者申辦門號並開通上線時即將該
    卡所有權轉月號消費者，依實務做法，均認所有權屬客戶所
    有，原審認僅係租用非被告所有尚有未洽，既是被告所有且
    係供犯罪所有之物，原判決未諭和予沒收，即有未洽，原審
    檢察官以尚有部分犯罪事實原審未予一併審酌（為本院所不
    採，理由詳如後述）及被告以本件已為另案判決效力所及（
    為本院所不採，理由亦詳如後述）及執陳詞否認犯罪，固均
    無理由，但既有上開有關沒收之用法瑕疵，仍應由本院撤原
    判決另為適法判決。審酌被告前有違反毒品危害防制條例前
    科，深知毒品對人體之危害性，竟圖一己私利而出售牟利，
    連續販賣海洛因，殘害國民身心健康，助長社會濫用毒品風
    氣，復矢口否認犯行，態度不佳，且前於93年7 月間甫因販
    賣第一級毒品犯行為警查獲（經本院以96年度上重更(一)字第
    8 號判處有期徒刑12年），詎再犯本案；惟念其本件販賣數
    量不多，獲利非鉅等一切情狀，量處如主文所示之刑。本件
    所扣案電子磅秤、海洛因純度測試機各1 台、鐵盤1 個，其
    上均殘留有第一級毒品海洛因，該等物品上所殘留微量海洛
    因，與另扣案之海洛因18包（合計淨重200.83公克，空包裝
    總重17.77 公克，純度42.36 ％，純質淨重85.07 公克）及
    殘留於包裹上開海洛因之夾鏈袋上之第一級毒品海洛因，均
    應依毒品危害防制條例第18條第1 項前段規定，諭知沒收銷
    燬。而鑑驗時用磬之海洛因，既已滅失，爰不另為沒收之諭
    知。又包裝前開海洛因之夾鏈袋18個，係被告所有，用於包
    裹毒品，防止海洛因裸露、潮濕，便於攜帶供販賣之用，係
    供犯罪所用之物；除去殘留海洛因之鐵盤1 個、電子磅秤1
    台、海洛因純度測試機1 台、無毒品殘留之葡萄糖1 盒、夾
    鏈袋1 盒、0000000000號SIM 卡1 張，皆為被告所有，供犯
    本案販賣第一級毒品所用之物，應依同條例第19條第1 項規
    定沒收。另被告販賣海洛因予甲○○、乙○○○所得之1,00
    0 元價金，雖未扣案，仍應依同條例第19條第1 項規定沒收
    ，如全部或一部不能沒收時，以其財產抵償之。另甲基安非
    他命22包、殘留甲基安非他命之湯匙1 支、吸食工具1 組、
    玻璃球管1 支等與被告本案犯行無關；而扣案酒精1 瓶、筆
    記簿2 本、手機4 支、電話卡4 張則無證據證明與本案犯行
    相關，爰均不予宣告沒收。
七、公訴意旨略以：被告除於上開時地有販賣第1 級毒海洛因予
    甲○○、乙○○○之事外，尚於94年1 月間至同年2 月底止
    ，在高雄市楠梓區後勁、右昌等地區，以每次2,000 元至4,
    000 元不等價格對其二人販賣第一級毒品10餘次，亦同涉販
    賣第1 級毒品罪嫌云云。經查：
(一)、按施用毒品者所稱其向某人買受毒品之指證，不得作為有罪
    判決之唯一證據，仍須調查其他必要之證據，資以補強其指
    證之真實性，始為適法。又關於毒品施用者其所稱向某人購
    買毒品之供述，必須補強證據佐證，係指毒品購買者之供述
    縱使並無瑕疵，仍須補強證據佐證而言，以擔保其供述之真
    實性；而該所謂補強證據，必須與施用毒品者關於相關毒品
    交易之供述，具有相當程度之關連性，因該補強證據之佐證
    ，足使一般人對於施用毒品之供述無合理之懷疑存在，得確
    信其為真實，始足當之。若毒品購買者之供述證據本身已有
    重大瑕疵，依嚴格證明之法則，已無法憑為確有販賣毒品行
    為之認定時，因毒品施用者其所稱向某人購買毒品之供述前
    提事實已有合理之懷疑存在，論理上自無再論補強證據之必
    要，其理甚明。
(二)、本件證人甲○○、乙○○○於警、偵、院訊作證時，除對前
    開論罪科刑事實（即本件犯罪事實一之(一)）因有監聽錄音可
    供佐證，足堪信為真實以外，所證其餘向被告購買海洛因數
    次之事實，無論購買次數、間隔、重量、價格，每有不同證
    述，則其所證已難謂無瑕疵可指；參以公訴人復未提出被告
    此部分犯行確切時間、地點、次數、交易內容，卷內亦缺乏
    其他證據足資審認，自難僅憑毒品施用者之甲○○、乙○○○曾為相關歧異之證述，即認定被告另有其他連續販賣第一
    級毒品之犯行。揆諸前開說明，是公訴人所認被告尚涉犯其
    他連續販賣第一級毒品罪嫌部分，係屬不能證明，惟公訴意
    旨認此部分與前揭論罪科刑部分具有連續犯之裁判上一罪關
    係，爰不另為無罪之諭知。
八、被告另案（原檢察官起訴案號：臺灣高雄地方法院檢察署93
    年度偵字第15303 號；本院95年度上重訴字第25號即96年度
    上重更(一)字第8 號）涉犯販賣第1 級海洛因毒品，其犯罪時
    間係93年7 月間，相距本件被告最早犯罪時間94年1 月間，
    相距近半年，況被告於該另案案發日即93年7 月29日即被羈
    押，迄至同年8 月19日方獲釋，且被告始終否認有販賣海洛
    因犯行，自難認該另案販賣海洛因犯行與本件被告販賣犯行
    間係基於概括犯意，而該另案判決中已迭就本件販賣毒品犯
    罪事實（按本件犯罪事實於該另案中檢察官亦係以併案方式
    處理）與該案間無裁判上一罪關係，應退回檢察官併辦意旨
    詳細載明，故有本件之另行起訴。是本件犯行自難認為該另
    案判決效力所及，本院仍得依法審理。附此敘明。
九、檢察官移請併案審理部分：
(一)、檢察官移送併案（併案案號：臺灣高雄地方法院檢察署96年
    度偵字第30026 號）意旨略以：被告丙○○基於概括犯意，
    於94年8 月間，陸續在不詳地點，以1,000 元至25,000元不
    等之價格，販賣第1 級毒品海洛因予「泰山」、「美哥」、
    「妹阿」：：「台南小主子」等人以牟利，嗣於94年8 月18
    日為警查獲扣得海洛因5 小包、電子磅秤1 台、帳本、帳單
    等物，因認亦同涉犯違反毒品危害防制條例第4 條第1 項之
    販賣第一級毒品罪，並與前開已起訴並論罪科刑部分係同一
    案件云云。
(二)、惟查，被告此部分併案犯罪事實之犯罪時間與本件最後犯罪
    時間即94年3 月10日，相距5 月有餘，其間被告亦因本件，
    於94年3 月12日被羈押，迄至同年4 月21日方以結婚為由聲
    請交保在外獲准，再犯上開併案販賣毒品行為，且兩案被告
    均否認有販賣毒品犯行，是兩案間尚乏具體事證足認彼此間
    有其裁判上或實質上一罪關係，自非本件起訴效力所及，本
    院自不得一併審酌，應退由檢察官另行偵辦。
據上論斷，應依刑事訴訟法第369 條第1 項前段、第364 條、29
9 條第1 項前段，毒品危害防制條例第4 條第1 項、第18條第1
項前段、第19條第1 項，刑法第11條、第2 條第1 項前段、第59
條，修正前刑法第56條，判決如主文。
本案經檢察官郭振昌到庭執行職務。
中    華    民    國    97    年    10    月    31    日
              刑事第八庭    審判長法  官  洪兆隆
                                  法  官  郭玫利
                                  法  官  陳志銘
以上正本證明與原本無異。
如不服本判決應於收受本判決後10日內向本院提出上訴書狀，其
未敘述上訴理由者，並得於提起上訴後10日內向本院補提理由書
狀（均須按他造當事人之人數附繕本）「切勿逕送上級法院」。
中    華    民    國    97    年    10    月    31    日
                                  書記官  陳靖華
附錄本判決論罪之法條：
毒品危害防制條例第4 條第1 項
製造、運輸、販賣第一級毒品者，處死刑或無期徒刑；處無期徒
刑者，得併科新臺幣1 千萬元以下罰金。
附表：
┌─────────┬───────┬───────┬───────┬───────┐
│   相關變更條文   │行為時法（下稱│裁判時法（下稱│比  較  理  由│備         註 │
│                  │舊法）之內容  │新法）之內容  │              │              │
├─────────┼───────┼───────┼───────┼───────┤
│【罰金刑下限變更】│罰金：（銀元）│罰金：新臺幣  │罰金刑之下限，│舊法有利。    │
│刑法第33條第5款   │1 元以上。    │1,000 元以上，│由銀元10元（亦│              │
│                  │              │以百元計算。  │經提高）即新臺│              │
│                  │              │              │幣30元，提高為│              │
│                  │              │              │新臺幣1,000 元│              │
├─────────┼───────┼───────┼───────┼───────┤
│【連續犯】        │連續數行為而犯│（刪除）      │新法刪除連續犯│被告販賣海洛因│
│刑法第56條        │同一之罪名者，│              │之規定。      │犯行，依新法須│
│                  │以一罪論。但得│              │              │分論併罰，依舊│
│                  │加重其刑至2分 │              │              │法僅論以一罪，│
│                  │之1 。        │              │              │是舊法有利。  │
├─────────┼───────┼───────┼───────┼───────┤
│【罰金刑之加重】  │刑法第68條：僅│刑法第67條：其│新法罰金最低度│舊法有利。    │
│                  │加其最高度。  │最高度及最低度│併予加重。    │              │
│                  │              │同加。        │              │              │
├─────────┼───────┼───────┼───────┼───────┤
│【死刑減輕】      │死刑減輕者，為│死刑減輕者，為│舊法減輕後得量│舊法有利。    │
│刑法第64條第2 項  │無期徒刑，或為│無期徒刑。    │處有期徒刑；新│              │
│                  │15年以下12年以│              │法則僅得減為無│              │
│                  │上有期徒刑。  │              │期徒刑。      │              │
├─────────┼───────┼───────┼───────┼───────┤
│【無期徒刑減輕】  │無期徒刑減輕者│無期徒刑減輕者│舊法減輕後為7 │舊法之最低刑度│
│刑法第65條第2 項  │，為7 年以上有│，為20 年 以下│年以上有期徒刑│較低，故舊法有│
│                  │期徒刑。      │15年以上有期徒│為最低行度；新│利。          │
│                  │              │刑。          │法減輕後則為20│              │
│                  │              │              │年以下15年以上│              │
│                  │              │              │有期徒刑。    │              │
├─────────┼───────┼───────┼───────┼───────┤
│【罰金刑之減輕】  │刑法第68條：僅│刑法第67條：其│新法罰金最低度│新法有利。    │
│                  │減其最高度。  │最高度及最低度│併予減輕。    │              │
│                  │              │同減。        │              │              │
└─────────┴───────┴───────┴───────┴───────┘


司法院資訊處製作；財團法人民間司法改革基金會備份。
